【裁判字號】    98,審易,8
【裁判日期】    980608
【裁判案由】    違反毒品危害防制條例
【裁判全文】
臺灣臺東地方法院刑事判決               98年度審易字第8號
公  訴  人  臺灣臺東地方法院檢察署檢察官
被      告  乙○○
                    (現另案羈押於臺灣臺東看守所)
上列被告因違反毒品危害防制條例案件，經檢察官提起公訴（98
年度毒偵字第117、124號），本院依簡式審判程序審理判決如下
：
    主    文
乙○○施用第二級毒品，累犯，處有期徒刑陸月，如易科罰金，
以新臺幣壹仟元折算壹日。
    犯罪事實
一、乙○○前於民國89年間，因施用毒品案件，經本院以89年度
    毒聲字第 277號裁定送觀察、勒戒後，因認無繼續施用毒品
    之傾向，於 89年6月29日出所，並經臺灣臺東地方法院檢察
    署檢察官以 89年度毒偵字第268號案件為不起訴處分確定；
    復於91年間因施用毒品案件，經本院以 91年度毒聲字第206
    號裁定送觀察、勒戒後，因認有繼續施用毒品之傾向，經臺
    灣臺東地方法院檢察署檢察官起訴並聲請戒治，再經本院以
    92年度毒聲字第85號裁定令入戒治處所施以強制戒治，於93
    年1月9日出監，於 93年11月3日縮刑期滿執行完畢，刑事部
    分亦經本院以92年度東簡字第491號判決判處有期徒刑4月確
    定，於93年1月20日易科罰金執行完畢；復於 94年間因施用
    毒品案件，經本院以94年度東簡字第 148號判決判處有期徒
    刑6月確定，於94年12月 16日縮刑期滿執行完畢在案。猶未
    能戒除毒癮，竟另基於施用第二級毒品甲基安非他命之犯意
    ，於98年3月31日下午4時許，在其位於臺東縣臺東市○○街
    3巷8號之住處內，以將甲基安非他命置放於玻璃球吸食器內
    燒烤吸食煙霧之方式非法施用第二級毒品甲基安非他命（起
    訴書誤載為安非他命）1次，旋於同年4月1日上午9時40分，
    因另案遭警拘提到案後，經警徵得其同意而採尿，繼於同年
    月2日乙○○因另案羈押入臺灣臺東看守所，於同日上午9時
    50分經監所人員對其採尿， 2次送驗結果均呈安非他命類陽
    性反應，始查悉上情。
二、案經臺東縣警察局暨臺灣臺東看守所報告臺灣臺東地方法院
    檢察署檢察官偵查起訴。
    理    由
一、據以論罪之證據名稱：
（一）被告乙○○於本院準備程序及審理時之自白。
（二）臺東縣警察局勘察採證同意書、尿液代號與真實姓名對照
      表、臺灣臺東地方法院押票、臺灣臺東監獄收容人採尿檢
      驗登記簿各1份、慈濟大學濫用藥物檢驗中心檢驗總表各2
      份。
（三）臺灣臺東地方法院檢察署刑案資料查註紀錄表、臺灣高等
      法院被告前案紀錄表各1份。
（四）綜上各節相互佐證，被告自白核與事實相符，應堪採信，
      本件事證明確，被告犯行堪以認定，應予依法論科。
二、論罪量刑之理由：
（一）按經觀察、勒戒或強制戒治執行完畢釋放後， 5年內再犯
      第10條之罪者，應由檢察官偵查起訴，毒品危害防制條例
      第20條第3項、第23條第2項分別定有明文。而參酌該條例
      第20條第3項立法理由：「觀察、勒戒或強制戒治後5年後
      再犯者，顯見前所實施之觀察、勒戒或強制戒治已足以遮
      斷其施用毒品之癮，為期自新及協助其斷除毒癮，對此 5
      年後再犯者爰明定仍適用初犯之規定，先經觀察勒戒、強
      制戒治之程序」及第23條第2項之立法理由：「經觀察 、
      勒戒或強制戒治後 5年內再犯者，其再犯率甚高，原據以
      實施之觀察勒戒及強制戒治既已無法收其實效，爰施以刑
      事處遇」，足見 5年後再犯者，應再適用觀察、勒戒程序
      ，係因前所實施之觀察、勒戒或強制戒治已足以遮斷其施
      用毒品之癮，致 5年內未再犯，故再予其自新機會，重啟
      觀察、勒戒程序；如觀察、勒戒或強制戒治執行完畢釋放
      後5年內曾再犯施用毒品案件，且於再犯後5年內復有施用
      毒品犯行，則之前戒毒程序顯未能有效遮斷其施用毒品之
      癮，依前開立法意旨，自無再施以觀察、勒戒之必要，應
      由檢察官偵查起訴（最高法院95年第 7次刑事庭會議決議
      參照）。被告乙○○前因施用毒品案件，於93年1月9日因
      強制戒治執行完畢，已如前述，本次公訴人起訴被告施用
      毒品之犯行係於 98年3月31日，雖距離前述強制戒治執行
      完畢釋放日已逾 5年，然被告於前述強制戒治執行完畢釋
      放日後 5年內即曾因再犯施用毒品案件，經本院以94年度
      東簡字第 148號判處罪刑確定，揆諸前開說明，公訴人就
      被告本件施用毒品之犯行提起公訴，核無違誤，自應由本
      院依法判決。
 (二）按甲基安非他命為毒品危害防制條例第2條第2項第 2款所
      明定之第二級毒品，不得持有、施用。核被告乙○○所為
      ，係犯毒品危害防制條例第10條第 2項之施用第二級毒品
      罪。被告於施用毒品甲基安非他命而持有該毒品甲基安非
      他命之低度行為，應為施用之高度行為所吸收，不另論罪
      。
 (三) 查被告有如犯罪事實欄所載論罪科刑執行情形，有卷附臺
      灣高等法院被告前案紀錄表 1份可按，其受有期徒刑執行
      完畢後 5年以內再故意犯本案法定刑為有期徒刑之罪，為
      累犯，應依刑法第47條第1項規定加重其刑。
 (四) 爰審酌被告前經強治戒治機會，猶因施用甲基安非他命，
      再犯本罪，顯未衷心悛悔，漠視法令之禁制，恣意濫用藥
      品，惟兼衡酌其施用甲基安非他命所生危害實以自戕健康
      為主，於他人尚無明顯重大危害，犯後終能供認無隱，態
      度尚佳及檢察官之求刑尚屬允當等一切情狀，量處如主文
      所示之刑。至於被告施用甲基安非他命所使用之玻璃球 1
      個，衡情為被告所有供施用甲基安非他命所用之物，但已
      經被告丟棄乙情，業據被告陳明在卷 (見本院卷第30頁反
      面) ，且其非屬專供施用毒品之器具，亦未扣案，其沒收
      與否對於預防犯罪及公共利益或公共安全之維護，並無絕
      對影響，為免將來執行困難，爰不另為沒收之諭知，附此
      敘明。
三、應適用之法條：
    依刑事訴訟法第273條之1第1項、第299條第1項前段、第310
    條之2、第454條，毒品危害防制條例第10條第 2項，刑法第
    11條前段、第47條第1項，判決如主文。
本案經檢察官甲○○到庭執行職務。
中    華    民    國    98    年    6     月    8     日
                  刑事第二庭    法  官  蔡慧雯
以上正本證明與原本無異。
如不服本判決應於收受送達後10日內向本院提出上訴書狀，並應
敘述具體理由；其未敘述上訴理由者，應於上訴期間屆滿後20日
內向本院補提理由書（均須按他造當事人之人數附繕本）。「切
勿逕送上級法院」。
                                書記官  林慧芬
中    華    民    國    98    年    6     月    8     日
附錄本案論罪科刑法條全文：
毒品危害防制條例第10條第2項
施用第二級毒品者，處三年以下有期徒刑。


司法院資訊處製作；財團法人民間司法改革基金會備份。
